---
title: "MLB Postseason Analysis"
author: "賴昱堯"
date: "2018年11月14日"
output: html_document
---

```{r setup, include=FALSE}
knitr::opts_chunk$set(echo = TRUE)
```

## 前言

美國職棒季後賽前不久才結束，由萬眾所矚的波士頓紅襪隊奪下世界冠軍，然而歷年來的世界冠軍並不都是一開始就被看好，因此我很好奇是否能夠從季賽中選手、球隊的表現看出一些端倪，故我抓了2018年全部球員的數據做分析。

***

## 載入資料庫

```{r message=FALSE}
library(tidyverse)
library(readr)
library(ggplot2)


```

## 載入data

```{r message=FALSE, warning=FALSE}
setwd("~/GitHub/Rlanguage/week_7/hw/baseball")
batting <- read_csv("batting.csv")
standings <- read_csv("standings.csv")
pitching <- read_csv("pitching.csv")
team_standard_batting <- read_csv("team_standard_batting.csv")
team_fielding <- read_csv("team_fielding.csv")
team_standard_pitching <- read_csv("team_standard_pitching.csv")
ana_post_fielding <- read_csv("ana_post_fielding.csv")
ana_post_batting <- read_csv("ana_post_batting.csv")
ana_post_pitching <- read_csv("ana_post_pitching.csv")
```
## team vs value

```{r message=FALSE, warning=FALSE}
ggplot(data = standings, mapping = aes(x = Tm, y = W, fill = Lg ))+
  geom_bar(stat = "identity")+
  coord_flip()+
  ylab("Wins")+
  xlab("Teams")

```

## batter(by team) vs stats

```{r message=FALSE, warning=FALSE}
selected_team_batter <- filter(batting, Tm=="NYY")
ggplot(data = selected_team_batter, mapping = aes_string(x ="Name", y = "SO"))+
       geom_bar(stat = "identity")+
       coord_flip()+
       ylab("SO")+
       xlab("Name")

```

## pitcher(by team) vs stats

```{r message=FALSE, warning=FALSE}
selected_team_pitcher <- filter(pitching, Tm=="BOS")
ggplot(data = selected_team_pitcher, mapping = aes_string(x ="Name", y = "ERA"))+
       geom_bar(stat = "identity")+
       coord_flip()+
       ylab("ERA")+
       xlab("Name")

```

## comparison

```{r message=FALSE, warning=FALSE}
selected_team_standard_batting <- filter(team_standard_batting, Tm=="BOS"|Tm=="NYY")
ggplot(data = selected_team_standard_batting, mapping = aes_string(x ="Tm", y = "HR"))+
       geom_bar(stat = "identity")+
       ylab("HR")+
       xlab("Team")

```

## analysis

```{r message=FALSE, warning=FALSE}
ana_post_pitching$X1 <- factor(ana_post_pitching$X1, levels = ana_post_pitching$X1[order(ana_post_pitching$V32)])
ggplot(data = ana_post_pitching, mapping = aes(x=X1, y=V32))+
            geom_bar(stat = "identity")+
            coord_flip()+
            xlab("Value")

```

## conclusion

- fielding

  - NEGATIVE
  - Rdrs
  - DP Double play
  - A  assist
  - Fld

***

- batting

  - POSITIVE
  - TB   single+2double+3triple+4hr
  - OPS+ on base slugging percentage
  - OPS
  - SLG  
  - OBP
  - RBI  runs bat in
  - R    runs
  - R/G
  
  - NEGITIVE
  - HBP  hit bt pitch
  - BAT

***

- pitching

  - POSITIVE
  - HBP  hit by pitch
  - SO9   strikeout per inn
  - ERA+
  - W-L%
  - E
  
  - NEGITIVE
  - L    lose